hunspell-en-ru/ru_RU.aff
SFX 324   хаться шешься       хаться
SFX 324   хаться шется        хаться
SFX 324   хаться шетесь       хаться
SFX 324   хаться шемся        хаться
SFX 324   хать шут          хать
SFX 324   хать шу           хать
SFX 324   хать шешь         хать
SFX 324   хать шете         хать
SFX 324   хать шет          хать
SFX 324   хать шем          хать
SFX 324   еться ятся         [дрт]еться
SFX 324   еться люсь         петься
SFX 324   еться ишься        [дрт]еться
SFX 324   еться ится         [дрт]еться
SFX 324   еться итесь        [дрт]еться
SFX 324   еться имся         [дрт]еться
SFX 324   еться юсь          реться
SFX 324   еть  ят           [дмнпрст]еть
SFX 324   еть  лю           петь
SFX 324   еть  ишь          [дмнпрст]еть
SFX 324   еть  ите          [дмнпрст]еть
SFX 324   еть  ит           [дмнпрст]еть
SFX 324   еть  им           [дмнпрст]еть
SFX 324   еть  ю            реть
SFX 324   есть тут          честь
SFX 324   есть ту           честь
SFX 324   есть тешь         честь
SFX 324   есть тете         честь
SFX 324   есть тет          честь
SFX 324   есть тем          честь
SFX 324   есть тёшь         честь
SFX 324   есть тёте         честь
SFX 324   есть тёт          честь
SFX 324   есть тём          честь
SFX 324   есть ядут         сесть
SFX 324   есть яду          сесть
SFX 324   есть ядешь        сесть
SFX 324   есть ядете        сесть
SFX 324   есть ядет         сесть
SFX 324   есть ядем         сесть
SFX 324   деться жусь         деться
SFX 324   деть жу           деть
SFX 324   аться утся         рваться
SFX 324   аться утся         осаться
SFX 324   аться усь          рваться
SFX 324   аться усь          осаться
SFX 324   аться ятся         спаться
SFX 324   аться люсь         спаться
SFX 324   аться ишься        жаться
SFX 324   аться ишься        спаться
SFX 324   аться ится         жаться
SFX 324   аться ится         спаться
SFX 324   аться итесь        жаться
SFX 324   аться итесь        спаться
SFX 324   аться имся         жаться
SFX 324   аться имся         спаться
SFX 324   аться ешься        рваться
SFX 324   аться ешься        осаться
SFX 324   аться ется         рваться
SFX 324   аться ется         осаться
SFX 324   аться етесь        рваться
SFX 324   аться етесь        осаться
SFX 324   аться емся         рваться
SFX 324   аться емся         осаться
SFX 324   аться ёшься        рваться
SFX 324   аться ёшься        осаться
SFX 324   аться ётся         рваться
SFX 324   аться ётся         осаться
SFX 324   аться ётесь        рваться
SFX 324   аться ётесь        осаться
SFX 324   аться ёмся         рваться
SFX 324   аться ёмся         осаться
SFX 324   ать  ут           рвать
SFX 324   ать  ут           осать
SFX 324   ать  у            рвать
SFX 324   ать  у            осать
SFX 324   ать  ят           спать
SFX 324   ать  лю           спать
SFX 324   ать  ишь          жать
SFX 324   ать  ишь          спать
SFX 324   ать  ите          жать
SFX 324   ать  ите          спать
SFX 324   ать  ит           жать
SFX 324   ать  ит           спать
SFX 324   ать  им           жать
SFX 324   ать  им           спать
SFX 324   ать  ешь          рвать
SFX 324   ать  ешь          осать
SFX 324   ать  ете          рвать
SFX 324   ать  ете          осать
SFX 324   ать  ет           рвать
SFX 324   ать  ет           осать
SFX 324   ать  ем           рвать
SFX 324   ать  ем           осать
SFX 324   ать  ёшь          рвать
SFX 324   ать  ёшь          осать
SFX 324   ать  ёте          рвать
SFX 324   ать  ёте          осать
SFX 324   ать  ёт           рвать
SFX 324   ать  ёт           осать
SFX 324   ать  ём           рвать
SFX 324   ать  ём           осать

SFX 325 Y 32
SFX 325 ющий я ющий #жующий --> жуя (деепричастие из причастия действительного залога настоящего времени)
SFX 325 ющийся ясь ющийся #смеющийся --> смеясь (деепричастие из причастия действительного залога настоящего времени)
SFX 325 ущий а [жчшщ]ущий #алчущий --> алча (деепричастие из причастия действительного залога настоящего времени)
SFX 325 ущийся ась [жчшщ]ущийся #кажущийся --> кажась (деепричастие из причастия действительного залога настоящего времени)
SFX 325 ущий я [^жчшщ]ущий #блюдущий --> блюдя (деепричастие из причастия действительного залога настоящего времени)
SFX 325 ущийся ясь [^жчшщ]ущийся #дерущийся --> дерясь (деепричастие из причастия действительного залога настоящего времени)
SFX 325 ящий я ящий #блестящий --> блестя (деепричастие из причастия действительного залога настоящего времени)
SFX 325 ящийся ясь ящийся #давящийся --> давясь (деепричастие из причастия действительного залога настоящего времени)
SFX 325 ащий а ащий #значащий --> знача (деепричастие из причастия действительного залога настоящего времени)
SFX 325 ащийся ась ащийся #значащийся --> значась (деепричастие из причастия действительного залога настоящего времени)
SFX 325 ущий ая жаждущий #жаждущий --> жаждая (дополнительное деепричастие)
SFX 325 ущий ая стонущий #стонущий --> стоная (дополнительное деепричастие)
SFX 325 й 0 ший #жевавший --> жевавши (деепричастие из причастия действительного залога прошедшего времени)
SFX 325 йся сь шийся #дравшийся --> дравшись (деепричастие из причастия действительного залога прошедшего времени)
SFX 325 ший 0 вший #жевавший --> жевав (деепричастие из причастия действительного залога прошедшего времени)
SFX 325 ший ев рший #втерший --> втерев (деепричастие из причастия действительного залога прошедшего времени)
SFX 325 ший евши рший #втерший --> втеревши (деепричастие из причастия действительного залога прошедшего времени)
SFX 325 ить я [^жцчшщ]ить #благословить --> благословя (деепричастие из глагола, у которого нет причастия действительного залога настоящего времени)
SFX 325 иться ясь [^жцчшщ]иться #благословиться --> благословясь (деепричастие из глагола, у которого нет причастия действительного залога настоящего времени)
SFX 325 ить а [жцчшщ]ить #встопорщить --> встопорща (деепричастие из глагола, у которого нет причастия действительного залога настоящего времени)
SFX 325 иться ась [жцчшщ]иться #встопорщиться --> встопорщась (деепричастие из глагола, у которого нет причастия действительного залога настоящего времени)
SFX 325 еть я еть #бдеть --> бдя (деепричастие из глагола, у которого нет причастия действительного залога настоящего времени)
SFX 325 еться ясь еться # -->  (деепричастие из глагола, у которого нет причастия действительного залога настоящего времени)
SFX 325 сти дя сти #ввести --> введя (деепричастие из глагола, у которого нет причастия действительного залога настоящего времени)
SFX 325 стись дясь стись #ввестись --> введясь (деепричастие из глагола, у которого нет причастия действительного залога настоящего времени)
SFX 325 ти я зти #ввезти --> ввезя (деепричастие из глагола, у которого нет причастия действительного залога настоящего времени)
SFX 325 тись ясь зтись #завезти --> завезясь (деепричастие из глагола, у которого нет причастия действительного залога настоящего времени)
SFX 325 ти дя йти #взойти --> взойдя (деепричастие из глагола, у которого нет причастия действительного залога настоящего времени)
SFX 325 тись дясь йтись #зайтись --> зайдясь (деепричастие из глагола, у которого нет причастия действительного залога настоящего времени)
SFX 325 ать а [жцчшщ]ать #заслышать --> заслыша (деепричастие из глагола, у которого нет причастия действительного залога настоящего времени)
SFX 325 аться ась [жцчшщ]аться #заслышаться --> заслышась (деепричастие из глагола, у которого нет причастия действительного залога настоящего времени)
SFX 325 ть в нуть #взмокнуть --> взмокнув (деепричастие, которого вообще быть не должно, но оно есть)

SFX 326 Y 7
SFX 326 ющий вая ющий #выдающий --> выдавая (деепричастие из причастия действительного залога настоящего времени)
SFX 326 ющийся ваясь ющийся #выдающийся --> выдаваясь (деепричастие из причастия действительного залога настоящего времени)
SFX 326 ть вя жить #прожить --> проживя (деепричастие из глагола, у которого нет причастия действительного залога настоящего времени)
SFX 326 сти тя сти #обрести --> обретя (деепричастие из глагола, у которого нет причастия действительного залога настоящего времени)
SFX 326 стись тясь стись #вплестись --> вплетясь (деепричастие из глагола, у которого нет причастия действительного залога настоящего времени)
SFX 326 йти дя йти #прийти --> придя (деепричастие из глагола, у которого нет причастия действительного залога настоящего времени)
SFX 326 йтись дясь йтись #прийтись --> придясь (деепричастие из глагола, у которого нет причастия действительного залога настоящего времени)

SFX 327 Y 4
SFX 327 щий чи щий #будущий --> будучи (нестандартное деепричастие)
SFX 327 щийся чись щийся #крадущийся --> крадучись (нестандартное деепричастие)
SFX 327 ти я сти #внести --> внеся (деепричастие из глагола, у которого нет причастия действительного залога настоящего времени)
SFX 327 тись ясь стись #внестись --> внесясь (деепричастие из глагола, у которого нет причастия действительного залога настоящего времени)

SFX 328 Y 4
SFX 328   0     rs         e
SFX 328   y     iers       [^aeiou]y
SFX 328   0     ers        [aeiou]y
SFX 328   0     ers        [^ey]

SFX 329 Y 4
SFX 329   ый   о            [лнртв]ый
SFX 329   ий   о            ький
SFX 329   ий   и            [цс]кий
SFX 329   ий   е            щий

SFX 330 Y 4
SFX 330   0     rs         e
SFX 330   y     iers       [^aeiou]y
SFX 330   0     ers        [aeiou]y
SFX 330   0     ers        [^ey]

SFX 331 Y 4
SFX 331   ый   о            [лнртв]ый
SFX 331   ий   о            ький
SFX 331   ий   и            [цс]кий
SFX 331   ий   е            щий

SFX 332 Y 21
SFX 332 ый о [влнрт]ый #союзный --> союзно (наречие)
SFX 332 ий и/Ss [цс]кий #русский --> русски (наречие с по-)
SFX 332 ий о [ь]кий #тоненький --> тоненько (наречие)
SFX 332 ий о гий #многий --> много (наречие)
SFX 332 ий о ний #недавний --> недавно (наречие)
SFX 332 ий е [^в][жчшщ]ий #рабочий --> рабоче (наречие)
SFX 332 ий о [цс]кий #русский --> русско (первая часть составного слова с дефисом: русско-английский)
SFX 332 й 0 [^к]ой #суставной --> суставно (первая часть составного слова с дефисом: суставно-мышечный)
SFX 332 ой и/Ss [цс]кой #мужской --> мужски (наречие с по-)
SFX 332 ийский о глийский #английский --> англо
SFX 332 ьянский о льянский #итальянский --> итало
SFX 332 цузский о нцузский #французский --> франко
SFX 332 ский о спанский #испанский --> испано
SFX 332 ский о емитский #семитский --> семито
SFX 332 ский но финский #финский --> финно
SFX 332 ский о рмянский #армянский --> армяно
SFX 332 ийский о ндийский #индийский --> индо
SFX 332 ийский о [ит]рийский #австрийский --> австро
SFX 332 иканский о иканский #африканский --> афро
SFX 332 истский 0 листский #националистский --> национал
SFX 332 орский ро угорский #угорский --> угро
